Curriculum vitae

Détails personnels

Nom et prénoms : Lynda AVOARIMANANA Adresse mail : <u>lyndanant@gmail.com</u>

Numéro téléphone: 034 56 107 06

Adresse: Lot IVT 169 A Tsaramasay



Profil

Je travaille depuis 8 ans et demi dans le monde de la relation client chez Webhelp Madagascar : j'ai gravi toutes les échelles du succès dans le métier et j'ai pu comprendre l'importance des équipes dans mon domaine d'activité. J'ai une grande expérience dans la gestion des équipes, la communication au client donneur d'ordre et le pilotage de projet. Je gère et manage en autonomie l'activité dans un esprit de partage mutuel avec les équipes. Aujourd'hui, je suis à la recherche de nouveaux défis. Forte de mes expériences, je sais être à l'écoute et gérer les situations difficiles.

Expériences professionnelles					
Décembre 2018 - Décembre 2021 :	Superviseur Sénior - Chef de projet adjoint	Webhelp Madagascar			
Juillet 2016 - Novembre 2018 :	Coach performance	Webhelp Madagascar			
Décembre 2013 - Juin 2016 :	Formatrice métier Sénior	Webhelp Madagascar			
Janvier 2013 - Novembre 2013 :	Formatrice métier	Webhelp Madagascar			
Mai 2013 - Décembre 2013 :	Téléopératrice	Webhelp Madagascar			
2012	Assistant comptable	CMH Madagascar : CAP 3000			

Formations	
2008	Diplôme Baccalauréat série A2 mention Assez Bien
2008 - 2010	Etude en Droit à l'Université d'Antananarivo

Compétences			
Gestion des appels entrants et sortants	Excellent	Réception d'appels entrants et émission d'appels sortants - Français niveau excellent	
Gestion des mails/réclamations - Gestion de conflits clients	Excellent	Sens de la communication : écoute, communication orale et écrite	
Formation - Pédagogie	Excellent	Communication - Maitrise des techniques pédagogiques - Régulation des dynamiques de groupe - Autonomie - Animation des formateurs - Partages d'expérience - Évaluations : l'art d'évaluer les candidats objectivement - Émission de recommandations	
Recrutements	Excellent	Validation des recrutements et repérages des candidats à haut potentiel	
Responsable de la performance	Excellent	Production des indicateurs de performance et de qualité de la production : Microsoft Excel avancé	
Gestion d'équipe	Excellent	Responsable de plateau - Sens de l'écoute des collaborateurs - Animation et planification des réunions de travail (Microsoft Teams/Skype/Outlook) - Gestion de carrières (validation des promotions)	
Pilotage de projet	Excellent	Planification du calendrier de production, des besoins en recrutements et en formations - Animation et encadrement de la production des indicateurs - Communication aux clients - Émission de recommandations - Maitrise de l'environnement de travail Microsoft Office 365 (outils collaboratifs)	

C	entr	e a'ir	iteret	
		_		

Lecture, Sport / Danse (Zumba)